【裁判字號】    97,交易,365
【裁判日期】    971125
【裁判案由】    過失傷害
【裁判全文】
臺灣臺中地方法院刑事判決             97年度交易字第365號
公  訴  人  臺灣臺中地方法院檢察署檢察官
被      告  乙○○
上列被告因過失傷害案件，經檢察官提起公訴（97年度偵字第10
890號），本院判決如下：
    主    文
乙○○因過失傷害人，處拘役伍拾伍日，如易科罰金，以新臺幣
壹仟元折算壹日。
    犯罪事實
一、乙○○（起訴書誤載為李忠佑，下同）於民國96年9月19日
    下午，騎乘車牌號碼NJ7－596號機車，沿臺中市○○路由三
    民路往雙十路方向行駛，於該日晚上6時45分許，行至臺中
    市○○路與一中街口，乙○○原應注意駕駛人行駛至交岔路
    口擬左轉彎時，應距交岔路口30公尺前顯示方向燈或手勢，
    換入內側車道或左轉車道，待駛至路口後再行左轉，並不得
    占用來車車道搶先左轉，且轉彎車應讓直行車先行，而依當
    時天氣晴、夜間有照明、路面乾燥且無缺陷、無障礙物、視
    距良好之情形下，並無不能注意之情事，竟疏未注意，猶貿
    然在未至交岔路口中心即提前左轉彎，且未讓對向直行車先
    行，適甲○○騎乘車牌號碼M5C－101號機車，以時速約50至
    60公里，逾該處限速50公里之高速，沿臺中市○○路由雙十
    路往三民路方向超速行駛，亦行至上開路口，乙○○所騎乘
    之機車因而與甲○○所騎乘之機車發生撞擊，造成甲○○人
    車倒地，因而受有右脛骨骨折、右膝關節嚴重挫傷血腫等傷
    害（嗣於同年9月20日接受手術施行右鎖骨骨折股骨內固定
    術，復因右膝蜂窩性組織炎併膿瘍，於同年10月19日至急診
    施以石膏板固定右下肢）。
二、案經甲○○訴由臺中市警察局第二分局報請臺灣臺中地方法
    院檢察署檢察官偵查起訴。
    理    由
一、訊據被告乙○○對於上開過失之犯行坦承不諱，惟辯稱：其
    轉彎時有打方向燈，是甲○○車速太快，當時其已轉彎，是
    甲○○之機車撞到其機車車身，雙方都有過失云云。經查：
(一)、上開犯罪事實，業據被害人甲○○於警詢時證述明確（上開
    陳述雖為被告以外之人於審判外之陳述，惟被告及檢察官均
    同意以之作為證據，且上開警詢筆錄之製作復無違法取證或
    其他瑕疵之情形存在，依上開規定，自有證據能力），並有
    道路交通事故現場圖1份、道路交通事故調查報告表(一)(二)各1
    份、現場照片13張、診斷證明書2份附於警卷可稽。
(二)、按汽車行駛至交岔路口左轉彎時，應距交岔路口30公尺前顯
    示方向燈或手勢，換入內側車道或左轉車道，待駛至路口後
    再行左轉，並不得占用來車車道搶先左轉，且轉彎車應讓直
    行車先行，道路交通安全規則第102條第1項第5款、7款定有
    明文。被告駕車自應注意上開道路交通安全之規定，而依附
    卷之交通事故調查報告表所載，本件車禍事故發生時之客觀
    情況為「天氣晴、夜間有照明、路面乾燥且無缺陷、無障礙
    物、視距良好」等情，顯見被告於肇事當時並無不能注意之
    情事，竟疏未注意及此，猶貿然在未至交岔路口中心即提前
    左轉彎，且未讓對向直行車先行，終於肇事，足見被告對本
    件車禍事故之發生確有過失。另按行車速度，依速限標誌或
    標線之規定，無速限標誌或標線者，行車時速不得超過50公
    里；汽車行駛時，駕駛人應注意車前狀況，並隨時採取必要
    之安全措施，道路交通安全規則第93條第1項第1款、第94條
    第3項亦有明文，被害人甲○○騎乘機車自亦應注意上開安
    全規定，竟亦疏未注意，猶以時速50至60公里之速度超速行
    駛，致發生本件車禍事故，其亦有過失。又本件經送臺中市
    區車輛行車事故鑑定委員會鑑定結果，亦認：「(一)、乙○○
    駕駛重機車未至交岔路口中心即提前左轉彎而未讓對向直行
    車先行，為肇事主因。(二)、甲○○駕駛重機車超速行駛，致
    遇狀況煞車不及，為肇事次因。」有該委員會97年10月3日
    中市行字第0975402989號函附鑑定意見書1份附於本院卷可
    參。益徵被告對於本件車禍事故之發生確有過失，且其過失
    與被害人所受之傷害間，亦有相當因果關係。本件事證明確
    ，被告之過失犯行洵堪認定。
二、核被告所為，係犯刑法第284條第1項前段之過失傷害罪。爰
    審酌被告應負主要之過失責任，被害人亦應自負次要之過失
    責任、被害人受傷之程度、被告尚未賠償被害人，及其犯罪
    後之態度等一切情狀，量處如主文所示之刑，並諭知易科罰
    金之折算標準。
據上論斷，應依刑事訴訟法第299條第1項前段，刑法第284條第1
項前段、第41條第1項前段，刑法施行法第1條之1，判決如主文
。
本案經檢察官丙○○到庭執行職務。
中    華    民    國    97    年    11    月    25    日
                  交通法庭    法  官  簡源希
上為正本係照原本作成。
如不服本判決應於收受判決後10日內向本院提出上訴書狀，並應
敘述具體理由；其未敘述上訴理由者，應於上訴期間屆滿後20日
內向本院補提理由書（均須按他造當事人之人數附繕本）「切勿
逕送上級法院」。
                              書記官  黃雅青
中    華    民    國    97    年    11    月    25    日
附錄論罪科刑法條：
刑法第284條第1項前段
因過失傷害人者，處6月以下有期徒刑、拘役或5百元以下罰金。


司法院資訊處製作；財團法人民間司法改革基金會備份。
